【裁判字號】    89,易,4320
【裁判日期】    891206
【裁判案由】    偽造文書
【裁判全文】
臺灣高雄地方法院刑事判決                        八十九年度易字第四三二號
    公  訴  人  臺灣高雄地方法院檢察署檢察官
    被      告  乙○○
右列被告因偽造文書案件，經檢察官聲請以簡易判決處刑（八十九年度偵字第一五八
一三號），本院高雄簡易庭認不宜以簡易判決處刑（八十九年度雄簡字第一一二九號
），改依通常程序判決如左：
    主  文
乙○○行使偽造私文書，足以生損害於他人，處有期徒刑月。緩刑貳年。內政部警
政署航空警察局舉發違反道路交通管理事件通知單移送聯內之收受通知聯者簽章欄內
偽造之「甲○○」署押壹枚沒收。
    事  實
一、乙○○係計程車司機，明知其駕駛執照，業於民國八十九年二月間，因欠繳罰款
    業經主管機關吊銷，竟於八十八年七月十四日上午九時十五分許，駕駛車號ＺＤ
    －○一二號計程車，行經高雄市小港機場國內線巡迴計程車上客處，為警欄檢盤
    查發現無照駕駛，為逃避查緝，竟冒用甲○○之名，在舉發違反道路交通管理事
    件通知單移送聯內之收受通知聯者簽章欄內偽造「甲○○」之署押一枚，據以表
    示收受執勤員警交通違規罰單文書之意，持以交回取締之警員，足生損害於道路
    交通管理之正確及甲○○。
二、案經航空警察局高雄分局移送臺灣高雄地方法院檢察署檢察官偵查起訴。
    理  由
一、右揭事實，迭據被告乙○○於警訊、偵查及本院審理時供承不諱，並有證人甲○
    ○於警訊時之證言及航空警察局高雄分局舉發違反道路交通管理事件通知一紙及
    該分局警員張志杰所撰之報告一份附卷可稽，顯見被告自白與事實相符，本件罪
    證明確，被告之犯行已堪認定，應依法論科。
二、查被告乙○○冒用甲○○之名，於舉發違反道路交通管理事件通知單移送聯內之
    收受通知聯者簽章欄內偽造「甲○○」署押，持以交付警員，該收受通知聯者簽
    章欄內既含有收據之性質並已交付警員，顯然於該文書之內容有所主張，足以生
    損害於道路交通管理之正確性及甲○○，核其所為係犯刑法二百十六條、第二百
    十條之行使偽造私文書罪。其偽造署押之行為，係偽造私文書行為之部分行為；
    其偽造後復持以行使，偽造之低度行為應為行使之高度行為所吸收，均不另論罪
    。公訴意旨認被告係犯刑法第二百十七條第一項之偽造署押罪，容有未洽，惟起
    訴之社會基本事實同一，起訴法條應予變更。審酌被告為圖逃避行政罰責，偽造
    甲○○之署押，造成道路管理機關之正確性及甲○○之權益，所為損害堪認非輕
    ，惟念所犯情節尚非重大，且犯後據以坦承全部犯行，態度良好等一切情狀，爰
    從寬量處如主文所示之刑。又查被告前未曾有期徒刑以上刑之宣告，有臺灣高等
    法院被告全國前案紀錄表及臺灣高雄地方法院檢察署刑案資料查註紀錄表各一份
    在卷可稽，經此偵查、起訴及審判程序，當知所愓，信無再犯之虞，本院認上開
    宣告之刑以暫不執行為適當，依同法第七十四條第一款之規定，併宣告緩刑二年
    ，以啟自新。至被告在航空警察局高雄分局舉發違反道路交通管理事件通知單移
    送聯內之收受通知聯者簽章欄內偽造之「甲○○」署押一枚，應依刑法第二百十
    九條規定併宣告沒收。
據上論斷，應依刑事訴訟法第二百九十九條第一項前段、第三百條，刑法第二百十六
條、第二百十條、第二百十九條，判決如主文。
本案經檢察官劉玲興到庭執行職務。
中      華      民      國      八十九      年    十二      月    六    日
                                  臺灣高雄地方法院刑事第一庭
                                      法  官     邱基峻
右為正本，係照原本作成，證明與原本無異。
如不服本判決，應於送達後十日內，向本院提出上訴狀。
                                      書記官     王美玲
中      華      民      國      八十九      年    十二      月     六   日
附錄本判決論罪之法條：
刑法第二百十六條
  行使第二百十條至第二百十五條之文書者，依偽造、變造文書或登載不實事項或使
  登載不實事項之規定處斷。
刑法第二百十條：
偽造、變造私文書，足以生損害於公眾或他人者，處五年以下有期徒刑。


司法院資訊處製作；財團法人民間司法改革基金會備份。
